nb: Produkter til dyr og husdyr > Husdyrprodukter > Katteprodukter > Kattemat: Fôr til katt; Veterinærfôr til katt
bg-BG: Артикули за животни и домашни любимци > Артикули за домашни любимци > Артикули за котки > Котешка храна: Храна за котки без предписание; Котешка храна с предписание
zh-CN: 动物/宠物用品 > 宠物用品 > 猫用品 > 猫粮: 非处方猫粮; 处方猫粮
ja: ペット・ペット用品 > ペット用品 > 猫用品 > キャットフード: 非処方キャットフード; 処方キャットフード
de: Tiere & Tierbedarf > Haustierbedarf > Katzenbedarf > Katzenfutter: Nicht verschreibungspflichtige Katzennahrung; Verschreibungspflichtige Katzennahrung
hu: Állatok és kisállatkellékek > Háziállat-kellékek > Macskakellékek > Macskaeledel: Vény nélkül kapható macskaeledel; Vényköteles macskaeledel
hr-HR: Životinje i potrepštine za kućne ljubimce > Potrepštine za kućne ljubimce > Potrepštine za mačke > Hrana za mačke: Hrana za mačke bez recepta; Hrana za mačke na recept
el: Ζώα και προμήθειες για κατοικίδια ζώα > Προμήθειες για κατοικίδια ζώα > Προμήθειες για γάτες > Γατοτροφή: Μη συνταγογραφούμενες τροφές για γάτες; Συνταγογραφούμενες τροφές για γάτες
sk-SK: Potreby pre zvieratá a domácich miláčikov > Potreby pre domácich miláčikov > Potreby pre mačky > Krmivo pre mačky: Krmivo pre mačky bez predpisu; Krmivo pre mačky na predpis
ro-RO: Animale și articole pentru animale de companie > Articole pentru animale de companie > Articole pentru pisici > Hrană pentru pisici: Hrană pentru pisici fără prescripție medicală; Hrană pentru pisici cu prescripție medicală
tr: Hayvanlar ve Evcil Hayvan Ürünleri > Evcil Hayvan Ürünleri > Kedi Ürünleri > Kedi Mamaları: Reçetesiz Kedi Maması; Reçeteli Kedi Maması
en: Animals & Pet Supplies > Pet Supplies > Cat Supplies > Cat Food: Non-Prescription Cat Food; Prescription Cat Food
sl-SI: Živali in pripomočki za hišne ljubljenčke > Pripomočki za hišne ljubljenčke > Pripomočki za mačke > Hrana za mačke: Hrana za mačke brez recepta; Hrana za mačke na recept
es: Productos para mascotas y animales > Productos para mascotas > Productos para gatos > Comida para gatos: Comida para gatos sin prescripción médica; Comida para gatos con prescripción médica
sv: Djur och tillbehör till husdjur > Tillbehör till husdjur > Kattillbehör > Kattmat: Receptfri kattmat; Veterinärfoder katt
lt-LT: Gyvūnai ir prekės naminiams gyvūnams > Prekės naminiams gyvūnams > Prekės katėms > Kačių maistas: Nereceptinis kačių maistas; Receptinis kačių maistas
pl: Zwierzęta i artykuły dla zwierząt > Artykuły dla zwierząt > Artykuły dla kotów > Karma dla kotów: Karma dla kotów bez recepty; Karma dla kotów na receptę
it: Articoli per animali > Animali domestici - Articoli > Articoli per gatti > Cibo per gatti: Cibo per gatti non soggetto a prescrizione; Cibo per gatti soggetto a prescrizione
pt-BR: Animais e produtos para animais de estimação > Suprimentos para animais de estimação > Suprimentos para gatos > Ração para gatos: Comida para gatos sem receita; Ração medicamentosa para gatos
da: Dyr og tilbehør til kæledyr > Tilbehør til kæledyr > Tilbehør til katte > Kattemad: Kattemad uden recept; Kattemad på recept
fr: Animaux et articles pour animaux de compagnie > Articles pour animaux de compagnie > Accessoires pour chats > Nourriture pour chats: Aliments pour chats sans ordonnance; Aliments pour chats avec ordonnance
ru: Животные и товары для питомцев > Товары для домашних животных > Товары для кошек > Корм для кошек: Обычный корм для кошек; Ветеринарный корм для кошек
ko: 동물/반려동물 용품 > 반려동물 용품 > 반려묘용품 > 반려묘 사료: 비처방 고양이 사료; 처방 고양이 사료
pt-PT: Artigos para animais e animais estimação > Artigos para animais > Artigos para gatos > Ração de gatos: Ração de gatos sem receita; Ração de gatos com receita
vi: Đồ dùng cho động vật & thú cưng > Đồ dùng cho thú cưng > Sản phẩm dùng cho mèo > Thức ăn cho mèo: Thức ăn cho mèo không theo toa; Thức ăn cho mèo theo toa
fi: Eläinten ja lemmikkieläinten tarvikkeet > Lemmikkieläinten tarvikkeet > Kissojen tarvikkeet > Kissojen ruoka: Ilman reseptiä saatava kissanruoka; Kissojen erikoisruoka
nl: Dieren > Benodigdheden voor huisdieren > Benodigdheden voor katten > Kattenvoer: Kattenvoer zonder recept; Voorgeschreven kattenvoer
zh-TW: 動物/寵物補給品 > 寵物用品 > 貓用品 > 貓飼料: 非處方貓食; 處方貓食
th: อุปกรณ์สำหรับสัตว์และสัตว์เลี้ยง > อุปกรณ์สัตว์เลี้ยง > อุปกรณ์สำหรับแมว > อาหารแมว: อาหารแมวที่ไม่ต้องใช้ใบสั่งแพทย์; อาหารแมวที่ต้องใช้ใบสั่งแพทย์
cs: Chovatelství > Potřeby pro domácí zvířata > Potřeby pro kočky > Krmivo pro kočky: Volně prodejné krmivo pro kočky; Krmivo pro kočky na předpis